# 权益法主动增资，仍采用权益法核算

提问人：安好 时间：2022-11-01 20:20:26
请教陈版，权益法主动增资，仍采用权益法核算，假如第二次的可辨认净资产公允价值与账面价值不同，那么计算投资收益的时候是否需要考虑差异调整的因素，谢谢！

回答人：chenyiwei
理论上这种情况属于两次互相独立的权益法投资。第二次增资所形成的投资额应当与该次增资日所获得的辨认净资产公允价值增量相比较，计算第二次增资形成的内含商誉或负商誉，再与第一次增资形成的商誉或负商誉综合考虑确定如何处理。
后续在权益法核算中，第一次增资形成的股权仍以该次增资日的可辨认净资产公允价值对被投资方净利润进行调整后，据此进行权益法核算；第二次增资形成的股权则需以第二次增资日的可辨认净资产公允价值为基础对被投资方净利润进行调整后，据此进行权益法核算。即，两次增资形成股权的权益法核算基础不同。